Config:
  hfst:
    Gen: ../../../src/generator-dict-gt-norm.hfst
    Morph: ../../../src/analyser-dict-gt-norm.hfst
  xerox:
    Gen: ../../../src/generator-dict-gt-norm.xfst
    Morph: ../../../src/analyser-dict-gt-norm.xfst
    App: lookup


Tests:

    
  Noun - puáđu: # ok LAAVU
    puáđu+N+Sg+Nom:  puáđu
    puáđu+N+Sg+Gen:  [puáđu, puáđo]
    puáđu+N+Sg+Acc:  [puáđu, puáđo]
    puáđu+N+Sg+Ill:  puáđun
    puáđu+N+Sg+Loc:  [puáđust, puáđoost]
    puáđu+N+Sg+Com:  puáđoin
    puáđu+N+Sg+Abe:  [puáđuttáá, puáđottáá] 
    puáđu+N+Ess:  puáđđun
    puáđu+N+Par:  puáđđud
    puáđu+N+Pl+Nom:  [puáđuh, puáđoh]
    puáđu+N+Pl+Gen:  [puáđui, puáđoi]
    puáđu+N+Pl+Acc:  [puáđuid, puáđoid]
    puáđu+N+Pl+Ill:  puáđoid
    puáđu+N+Pl+Loc:  [puáđuin, puáđoin]
    puáđu+N+Pl+Com:  [puáđuiguin, puáđuigijn]
    puáđu+N+Pl+Com:  [puáđoiguin, puáđoigijn]    
    puáđu+N+Pl+Abe:  [puáđuittáá, puáđoittáá]

  Noun - muátu: # ok LAAVU
    muátu+N+Sg+Nom:  muátu
    muátu+N+Sg+Gen:  [muáđu, muáđo]
    muátu+N+Sg+Acc:  [muáđu, muáđo]
    muátu+N+Sg+Ill:  muátun
    muátu+N+Sg+Loc:  [muáđust, muáđoost]
    muátu+N+Sg+Com:  muáđoin
    muátu+N+Sg+Abe:  [muáđuttáá, muáđottáá]
    muátu+N+Ess:  muáttun
    muátu+N+Par:  muáttud
    muátu+N+Pl+Nom:  [muáđuh, muáđoh]
    muátu+N+Pl+Gen:  [muáđui, muáđoi]
    muátu+N+Pl+Acc:  [muáđuid, muáđoid]
    muátu+N+Pl+Ill:  muáđoid
    muátu+N+Pl+Loc:  [muáđuin, muáđoin]
    muátu+N+Pl+Com:  [muáđuiguin, muáđuigijn]
    muátu+N+Pl+Com:  [muáđoiguin, muáđoigijn]
    muátu+N+Pl+Abe:  [muáđuittáá, muáđoittáá]


  Noun - láátu: # ok TAALU2
    láátu+N+Sg+Nom:  láátu
    láátu+N+Sg+Gen:  [lááđu, láđo]
    láátu+N+Sg+Gen:  [lááđu, láđo]
    láátu+N+Sg+Ill:  láátun
    láátu+N+Sg+Loc:  [lááđust, lááđoost]
    láátu+N+Sg+Com:  [lááđooin, láđoin]
    láátu+N+Sg+Abe:  [láđuttáá, láđottáá]
    láátu+N+Ess:  lááttun
    láátu+N+Par:  lááttud
    láátu+N+Pl+Nom:  [lááđuh, láđoh]
    láátu+N+Pl+Gen:  [lááđui, láđoi]
    láátu+N+Pl+Acc:  [lááđuid, láđoid]
    láátu+N+Pl+Ill:  [lááđuid, láđoid]
    láátu+N+Pl+Loc:  [lááđuin, láđoin]
    láátu+N+Pl+Com:  [láđuiguin, láđuigijn]
    láátu+N+Pl+Com:  [láđoiguin, láđoigijn]
    láátu+N+Pl+Abe:  [láđuittáá, láđoittáá]


#  Noun - táálu+v2: # ok TAALU2
#    táálu+v2+N+Sg+Nom:  táálu 
#    táálu+v2+N+Sg+Gen:  tálo
#    táálu+v2+N+Sg+Acc:  tálo
#    táálu+v2+N+Sg+Ill:  táálun
#    táálu+v2+N+Sg+Loc:  tááloost
#    táálu+v2+N+Sg+Com:  táloin
#    táálu+v2+N+Sg+Abe:  tálottáá
#    táálu+v2+N+Ess:  táállun
#    táálu+v2+N+Par:  táállud
#    táálu+v2+N+Pl+Nom:  táloh
#    táálu+v2+N+Pl+Gen:  [tááloi, táloi]
#    táálu+v2+N+Pl+Acc:  táloid
#    táálu+v2+N+Pl+Ill:  táloid
#    táálu+v2+N+Pl+Loc:  táloin
#    táálu+v2+N+Pl+Com:  [táloiguin, táloigijn]
#    táálu+v2+N+Pl+Abe:  táloittáá


#  Noun - pááru+v2: # ok TAALU2
#    pááru+v2+N+Sg+Nom:  pááru
#    pááru+v2+N+Sg+Gen:  páro
#    pááru+v2+N+Sg+Acc:  páro
#    pááru+v2+N+Sg+Ill:  páárun
#    pááru+v2+N+Sg+Loc:  páároost
#    pááru+v2+N+Sg+Com:  pároin
#    pááru+v2+N+Sg+Abe:  párottáá
#    pááru+v2+N+Ess:  páárrun
#    pááru+v2+N+Par:  páárrud
#    pááru+v2+N+Pl+Nom:  pároh
#    pááru+v2+N+Pl+Gen: [páároi, pároi]
#    pááru+v2+N+Pl+Acc:  [páároid, pároid] # páároid hardcoded
#    pááru+v2+N+Pl+Ill:  pároid
#    pááru+v2+N+Pl+Loc:  pároin
#    pááru+v2+N+Pl+Com:  [pároiguin, pároigijn]
#    pááru+v2+N+Pl+Abe:  pároittáá
#
#  Noun - máátu+v2: # ok TAALU2
#    máátu+v2+N+Sg+Nom:  máátu
#    máátu+v2+N+Sg+Gen:  máđo
#    máátu+v2+N+Sg+Acc:  máđo
#    máátu+v2+N+Sg+Ill:  máátun
#    máátu+v2+N+Sg+Loc:  mááđoost
#    máátu+v2+N+Sg+Com:  máđoin
#    máátu+v2+N+Sg+Abe:  máđottáá
#    máátu+v2+N+Ess:  mááttun
#    máátu+v2+N+Par:  mááttud
#    máátu+v2+N+Pl+Nom:  máđoh
#    máátu+v2+N+Pl+Gen: [mááđoi, máđoi]
#    máátu+v2+N+Pl+Acc:  [mááđoid, máđoid] # mááđoid hardcoded
#    máátu+v2+N+Pl+Ill:  máđoid
#    máátu+v2+N+Pl+Loc:  máđoin
#    máátu+v2+N+Pl+Com:  [máđoiguin, máđoigijn]
#    máátu+v2+N+Pl+Abe:  máđoittáá
#
#  Noun - suájá: # á-stems - ok TAALU2 Does not belong to TAALU at all.
#    suájá+N+Sg+Nom: suájá    
#    suájá+N+Sg+Gen: suájá
#    suájá+N+Sg+Acc: suájá
#    suájá+N+Sg+Ill: suáján
#    suájá+N+Sg+Loc: suájáást
#    suájá+N+Sg+Com: suájáin
#    suájá+N+Sg+Abe: suájáttáá
#    suájá+N+Ess: suáiján
#    suájá+N+Par: suáijád
#    suájá+N+Pl+Nom: suájáh
#    suájá+N+Pl+Gen: suájái
#    suájá+N+Pl+Acc: suájáid
#    suájá+N+Pl+Ill: suájáid
#    suájá+N+Pl+Loc: suájáin
#    suájá+N+Pl+Com: [suájáiguin, suájáigijn]
#    suájá+N+Pl+Abe: suájáittáá
